【裁判字號】    89,訴,996
【裁判日期】    891122
【裁判案由】    清償借款
【裁判全文】
臺灣屏東地方法院民事判決  八十九年度訴字第九九六號
    原      告  屏東縣農會
    法定代理人  甲○○
    訴訟代理人  丙○○
    被      告  乙○○
右當事人間請求清償借款事件，本院判決如左：
    主    文
被告應給付原告新臺幣陸拾肆萬零伍佰伍拾捌元，及自民國八十九年七月二十八日起
至清償日止，按年息百分之十一點七五計算之利息，並自民國八十九年八月二十八日
起至清償日止，逾期在六個月以內者，按上開利率百分之十，逾期超過六個月者，按
上開利率百分之二十計付違約金。
訴訟費用由被告負擔。
    事    實
甲、原告方面：
一、聲明：求為判決如主文所示。
二、陳述：
  (一)訴外人陳旺德以被告乙○○為連帶保證人，於民國八十三年三月十九日向原告借
    用新臺幣（下同）三百六十萬元，約定利息按年息百分之十一．七五計算，採機
    動調整，逾期清償在六個月以內者，按上開利率百分之十，超過六個月者，按上
    開利率百分之二十計付違約金，清償期為八十八年三月十九日，詎被告僅繳交利
    息至八十七年二月五日，自八十七年二月六日起未再繳交利息，嗣經鈞院八十七
    年度執字第八○二五號拍賣抵押物強制執行，拍賣所得金額為三百五十八萬四千
    元，分配表係以百分之十一．七五計算利息，原告則以對被告較有利之利率百分
    之九．二計算利息，經抵充後，積欠之本金較拍賣不足額為少，爰依連帶保證契
    約請求被告給付如訴之聲明所載之金額。
  (二)對被告抗辯所為之陳述：
    本件債務與郭秋福無關。
三、證據：提出借據、強制執行金額計算書分配表、逾期放款依民法第三百二十三條
    規定順序收回債權備查簿為證、戶籍謄本各一份，放款帳卡三張為證。
乙、被告方面：
一、聲明：請求判決駁回原告之訴。
二、陳述：
    被告為訴外人即主債務人陳旺德之擔保人，陳旺德向被告表示已將系爭供擔保之
    土地移轉給他人，也已塗銷被告之擔保等語，詎陳旺德已過世，且繼承人年紀幼
    小。原告應告知被告，且應向土地之受讓人郭秋福請求未償還之金額。對借據上
    之簽名之真正不爭執。
    理    由
一、按訴狀送達後，原告不得將原訴變更或追加，但擴張或減縮應受判決事項之聲明
    者，不在此限，民事訴訟法第二百五十五條第一項第三款定有明文。本件原告於
    支付命令聲請狀請求被告應給付原告三百六十萬元，及自八十七年二月六日起至
    清償日止按年息百分之十一．七五計算之利息，暨自八十七年三月六日起至清償
    日止，逾期在六個月以內者，按上開利率百分之十，逾期超過六個月者，按上開
    利率百分之二十計算之違約金。嗣於本院審理中變更為請求被告給付六十四萬零
    五百五十八元，及自八十九年七月二十八日起至清償日止按年息百分之十一．七
    五計算之利息，並自八十九年八月二十八日起至清償日止，逾期在六個月以內者
    ，按上開利率百分之十，逾期超過六個月者，按上開利率百分之二十計算之違約
    金。其係屬減縮應受判決事項之聲明，參諸前揭規定，應予准許，合先敘明。
二、本件原告主張之事實，已據其提出借據、強制執行金額計算書分配表、逾期放款
    依民法第三百二十三條規定順序收回債權備查簿為證、戶籍謄本各一份，放款帳
    卡三張為證，核屬相符，且被告對於借據上簽名之真正不為爭執，自堪信為真實
    。
三、按不動產所有人設定抵押權後，得將不動產讓與他人；但其抵押權不因此而受影
    響，民法第八百六十七條定有明文。此為抵押權之追及效力，然該抵押權設定擔
    保之債權契約當事人並不因此變更。被告雖辯稱：訴外人陳旺德已將房子移轉登
    記給郭秋福，原告應向郭秋福請求，且原告應告知被告等語，惟揆諸前揭說明，
    系爭借貸契約及連帶保證契約之當事人仍為訴外人陳旺德與原告、被告與原告，
    設定抵押權之土地受讓人並非前揭契約當事人，且原告並無告知被告之義務，是
    被告所辯，委無足採。
四、故原告依連帶保證契約請求被告給付借款六十四萬五百五十八元，及自八十九年
    七月二十八日起至清償日止，按年息百分之十一．七五計算之利息，並自八十九
    年八月二十八日起至清償日止，逾期在六個月以內者，按上開利率百分之十，超
    過六個月者，按上開利率百分之二十計算之違約金，為有理由，應予准許。
五、結論：本件原告之訴為有理由，依民事訴訟法第七十八條，判決如主文。
中      華      民      國     八十九     年     十一    月    二十二   日
                                    臺灣屏東地方法院民事第一庭
~B法      官  沈佳宜
右為正本係照原本作成。
如對本判決上訴，須於判決送達後廿日內向本院提出上訴狀。
~B法院書記官  黃秀梅
中      華      民      國    八十九    年     十一     月     二十七   日


司法院資訊處製作；財團法人民間司法改革基金會備份。
